【裁判字號】    89,台上,968
【裁判日期】    890224
【裁判案由】    偽造文書
【裁判全文】
最高法院刑事判決                                八十九年度台上字第九六八號
    上  訴  人  甲○○
右上訴人因偽造文書案件，不服台灣高等法院台南分院中華民國八十八年十一月十八
日第二審更審判決（八十八年度上更(一)字第二四八號，起訴案號：台灣台南地方法院
檢察署八十四年度偵字第一一八四四號），提起上訴，本院判決如左：
    主  文
上訴駁回。
    理  由
按刑事訴訟法第三百七十七條規定，上訴於第三審法院，非以判決違背法令為理由，
不得為之。是提起第三審上訴，應以原判決違背法令為理由，係屬法定要件。如果上
訴理由狀並未依據卷內訴訟資料，具體指摘原判決不適用何種法則或如何適用不當，
或所指摘原判決違法情事，顯與法律規定得為第三審上訴理由之違法情形，不相適合
時，均應認其上訴為違背法律上之程式，予以駁回。本件原判決綜合調查證據之結果
，認上訴人甲○○連續並牽連犯有刑法第二百十六條第二百十條行使偽造私文書，足
以生損害於他人罪，及同法第三百三十九條第二項詐欺得利罪之事實，因而撤銷第一
審之科刑判決，改判仍依牽連犯關係，從一重之前罪處斷，量處有期徒刑壹年；如原
判決附表一、二、三、四所示文書上，偽造之「劉芳章」、「Ｆ‧Ｃ‧ＬＩＵ」署押
均沒收，已詳認定犯罪事實之依據及憑以認定之理由，並對上訴人否認犯罪之辯詞
，如何不足採信，均已依據卷內資料予以指駁及說明，從形式上觀察，原判決並無違
背法令情形。上訴意旨謂：上訴人使用被害人劉芳章名義之信用卡三張，事前確經被
害人同意，原判決仍論處上訴人罪刑，殊有未當等語，係就原判決已詳為論斷與說明
之事項，再為事實上之爭執，殊非適法之第三審上訴理由。又證人蔡玉文之證言，不
足採為有利上訴人之證據，美商花旗銀行台北分行民國八十八年九月十四日（八八）
消管字第二三七八號函，得採為不利上訴人之認定，原判決理由四、五已分別詳述其
調查審認之結果，難謂有理由不備之違法。再本件事證已臻明確，原審未依上訴人聲
請傳訊證人蔡治正為無益之調查，不能指為調查未盡。此外，上訴人徒憑己意，對原
審職權之適法行使及原判決理由已詳為論斷之事項，任意爭辯，顯與法定上訴第三審
之形式要件不符，其上訴違背法律上之程式，應予駁回。
據上論結，應依刑事訴訟法第三百九十五條前段，判決如主文。
中      華      民      國    八十九    年      二      月    二十四    日
                              最高法院刑事第七庭
                                  審判長法官  謝  家  鶴
                                        法官  洪  文  章
                                        法官  花  滿  堂
                                        法官  陳  世  淙
                                        法官  洪  佳  濱
      右正本證明與原本無異
                                              書  記  官
中      華      民      國    八十九    年      三      月      十      日


司法院資訊處製作；財團法人民間司法改革基金會備份。
